【裁判字號】    92,上易,555
【裁判日期】    920423
【裁判案由】    傷害等
【裁判全文】
臺灣高等法院臺中分院刑事判決              民國九十二年度上易字第五五五號
    上  訴  人
    即  被  告  丙○○
右上訴人因傷害等案件，不服臺灣彰化地方法院中華民國九十二年二月十日第一審判
決（民國九十二年度易字第一九號，起訴案號：臺灣彰化地方法院檢察署民國九十一
年度偵字第五八五三、八四三四號），提起上訴，本院判決如左：
    主      文
原判決撤銷。
丙○○連續傷害人之身體，處拘役伍拾日，如易科罰金以參佰元折算壹日。扣案之鐵
鎚壹支沒收。
    事      實
一、丙○○因懷疑妻子與甲○○通姦，遂基於傷害甲○○之概括犯意，先於民國九十
    一年八月二十九日二時許，未經甲○○同意，侵入甲○○位於彰化縣竹塘鄉○○
    路○段九六號之住宅（侵入住宅部分未經告訴），隨手拿起甲○○所有放置桌上
    之電熨斗，朝甲○○頭部敲擊二、三下，甲○○負傷逃出屋外後，丙○○仍繼續
    持電熨斗追打其頭部，直至鄰人起床查看後始罷手，致甲○○受有頭皮多處撕裂
    傷併左髖部挫傷之身體傷害。丙○○在未經有偵查權之機關或公務員發覺為犯嫌
    前，打電話向警方報案，經警報請臺灣彰化地方法院檢察署檢察官偵查後將之飭
    囡，並於九十一年九月十三日聲請簡易判決處刑，嗣於台灣台中地方法院審理期
    間，丙○○仍不知警惕，復承上開概括犯意，於同年十一月廿八日下午三時四十
    五分許，持其所有之鐵鎚一支，侵入甲○○之上開住處（侵入住宅部分未經告訴
    ）毆打甲○○，使甲○○受有右小指掌股骨折、右前臂及左手撕裂傷，全身多處
    挫傷之傷害。
二、案經甲○○就傷害部分訴由彰化縣警察局二林分局報請台灣彰化地方法院檢察署
    檢察官偵查聲請簡易判決處刑，經台灣彰化地方法院改依通常程序審理，暨檢察
    官移送併辦。
    理      由
一、右揭事實業據上訴人即被告丙○○於警、偵訊中及本院審理時坦承不諱，核與告
    訴人甲○○於警、偵訊時之指訴相符，並有彰化基督教醫院二林分院九十一年八
    月廿九日、九十一年十一月廿八日出具之診斷證明書二紙及傷害現場照片六幀在
    卷可稽，且有被告所有供傷害告訴人之鐵鎚一支扣案可證，事證明確，被告犯行
    堪予認定。
二、核被告所為，係犯刑法第二百七十七條第一項之傷害罪。又被告於九十一年八月
    廿九日毆傷告訴人後，復於九十一年十一月廿八日再次毆傷告訴人，被告對於第
    二次打傷告訴人之動機，經檢察官訊以：「上一次已打過，是否還想再打他？」
    答；「是，只是我還沒死，我就要再打他，因為他把我害的很慘」，又問：「有
    想過可能會被判刑？」答：「關就關，反正打已經打了，管他，反正是連續犯，
    不打白不打」等語（偵八四三四號卷十三頁反面），依其所供，則先後二次傷害
    ，時間緊接，犯罪動機、方法相同，且犯構成要件相同之罪名，顯係基於概括之
    犯意反覆為之，應依連續犯之規定論以一罪，並加重其刑。公訴人雖未就被告於
    九十一年十一月廿八日之傷害告訴人犯行起訴，惟與已起訴成罪部分，有連續犯
    之裁判上一罪關係，本院自得併予審理。又被告於九十一年八月廿九日毆傷告訴
    人後，在未經有偵查權之機關或公務員發覺其犯罪前，即打電話報警，並於警員
    蘇嘉慧到場處理時，向該警員坦承犯行，並願接受裁判，除據被告供明外，復據
    證人即警員蘇嘉慧於偵查中結證屬實，此部分之傷害行為，固符合自首之要件，
    然其在交保後之審理期間，於九十一年十一月廿八日再次打傷告訴人，此部分係
    自首後再行犯罪，而此部分並未自首，則基於連續犯以一罪論，裁判上無法分割
    之法理，全部行為，即不得依自首規定減輕其刑。原審雖予被告論科，惟查，被
    告侵入住宅及傷害之行為，依法均係告訴乃論之罪，而告訴人於警訊時已明白表
    示僅對傷害部分提出告訴，此有其警訊筆錄載明可稽，則侵入住宅部分顯未經合
    法告訴，公訴人逕予聲請簡易判決處刑，原審未察，亦予審理科刑，自有未合，
    此部分本應諭知不受理之判決，因公訴人認與傷害部分有牽連犯之裁判上一罪，
    故本院不另為不受理之諭知。又被告之傷害行為並不合於自首減輕其刑之規定，
    已如前述，乃原審亦依自首減輕其刑，亦有未洽，是被告上訴請求宣告緩刑，雖
    非可採，惟原判決既有可議，即應予撤銷改判，爰審酌被告因懷疑其妻與告訴人
    有染，始打傷告訴人，惟其不知節制，於被起訴後之審理期間，竟然再次毆打告
    訴人，並宣稱反正是連續犯，不打白不打云云，目無法紀，自不宜為緩刑之宣告
    ，本院依其犯罪之動機、手段、所生危害及犯後態度等一切情狀，予以量處拘役
    五十日，並諭知易科罰金之折算標準示懲。至扣案之鐵鎚一支，被告供稱係其所
    有，且供犯罪所用之物，依法併予宣告沒收。
三、據上論斷，應依刑事訴訟法第三百六十九條第一項前段、第三百六十四條、第二
    百九十九條第一項前段，刑法第二百七十七條第一項、第五十六條、第四十一條
    第一項前段、第三十八條第一項第二款、罰金罰鍰提高標準條例第一條前段、第
    二條，判決如主文。
本案經檢察官乙○○到庭執行職務。
中      華      民      國      九十二  年      四      月      二十三  日
                                臺灣高等法院臺中分院刑事第二庭
                                      審判長法  官  羅  禮  政
                                            法  官  蔡  聰  明
                                            法  官  陳  欣  安
右正本證明與原本無異。
不得上訴。
                                            書記官  紀  美  鈺
中      華      民      國      九十二  年      四      月      二十四  日
                                                                        Ａ


司法院資訊處製作；財團法人民間司法改革基金會備份。
